【裁判字號】    95,交抗,776
【裁判日期】    951122
【裁判案由】    聲明異議
【裁判全文】
臺灣高等法院臺中分院刑事裁定         95年度交抗字第776號
抗  告  人
即受處分人  甲○○
上列抗告人因違反道路交通管理處罰條例案件，不服台灣台中地
方法院，中華民國95年10月4日所為裁定（95年度交聲字第864號
），提起抗告，本院裁定如下：
    主  文
抗告駁回。
    理  由
一、本件抗告意旨略以：本件規劃單位塗銷停車位標線草率，改
    成機車專用道之白線不明顯，且停車格是由不同顏色之地磚
    鋪成，格位明顯，開單告發有「不正當性，有陷阱坑錢之嫌
    疑」，因而提起抗告云云。
二、按汽車駕駛人 ，在禁止臨時停車處所停車，處新臺幣6百元
    以上1千2百元以下罰鍰 ，道路交通管理處罰條例第56條第1
    項第1款定有明文 ；次按汽車駕駛人違規停車而駕駛人不在
    場，當場不能或不宜攔截製單舉發者，得對汽車所有人逕行
    舉發處罰，道路交通管理處罰條例第7條之2第1項第3款亦定
    有明文。
三、經查：本件抗告人之車號ＰＶ三－六九七號重型機車於94年
    10月28日16時25分許在逢甲路段（文華路至福星路段；逢甲
    大學大門前）於禁止臨時停車處所停車，經臺中市警察局第
    六分局員警拍照採證後，於94年10月28日掣開中市警交字第
    Ｇ五Ｆ０三０一五八號通知單舉發受處分人於禁止臨時停車
    處所停車等情，有臺中市警察局第六分局舉發違反道路交通
    管理事件通知單、照片一幀存卷可憑，且為抗告人所不爭執
    ，抗告人前揭違規停放機車事實可資證明。嗣抗告人未於95
    年2月6日前依最低罰額繳納罰鍰6百元 ，是交通部公路總局
    臺中區監理所於95年8月25日 ，依違反道路交通管理處罰條
    例第56條第1項第1款規定，及逾期依違反道路交通管理事件
    統一裁罰標準表，裁罰受處分人1千2百元之罰鍰，於法並無
    不合。雖抗告人以前揭情詞謂本件機車停車格塗銷不徹底云
    云置辯。惟查，觀諸卷附臺中市警察局第六分局拍照採證之
    違規現場照片一幀所示，抗告人之機車所停放位置係已明顯
    清楚劃設禁止臨時停車之標線及「機車優先」之標字，原有
    機車停車位標線，雖仍遺有模糊標線，惟仍可辨識業經塗銷
    。此外，審視舉發照片上並無其他機車停放於抗告人機車左
    右，反而多數擁擠停放於照片上方處，亦足資證明原機車停
    車位標線雖未徹底塗銷，惟其塗銷之情狀業已足供一般人辨
    識。再依臺中市警察局第六分局中分六交字第0950004540函
    文略以：「爰依道路交通標誌標線號誌設置規則第174條之1
    規定：機車優先道標線，用以指示機器腳踏車優先行駛之車
    道，其他車種除起步，準備停車、臨時停車或轉向外，不得
    橫跨或占用行駛。次查，逢甲路段（文華路至福星路段；逢
    甲大學大門前）己設置禁止臨時停車標線及依規定劃設機器
    腳踏車圖形、『機車優先』標字。」等語。準此觀之，抗告
    人之機車所停放位置，先前劃設機車停車格雖沒有確實徹底
    塗銷停車格之痕跡，惟執法單位亦於該地明顯處清楚劃設禁
    止臨時停車之標線及「機車優先」之標字，衡諸一般駕駛人
    皆能依當時道路標線及標誌現況，輕易分辨該處並非合法停
    車位置，且抗告人遭員警開單告發違規停車時間為當日16時
    25分許，衡諸抗告人之機車現場停放位置，應可輕易區辨該
    處之標線、標誌及標字為禁止臨時停車之區域。又抗告人提
    出自行拍攝之照片二幀，為證明現場停車格標線塗銷不完全
    ，惟經審視後比對警方舉發照片，二者景物不相符合，核非
    同一現場，不可採為證據。是抗告人以機車停車格標線塗銷
    不徹底為由辯解，顯非可採。從而，交通部公路總局臺中區
    監理所臺中市監理站以受抗告人在禁止臨時停車處所停車為
    由，依道路交通處罰條例第56條第1項第1款規定及違反道路
    交通管理事件統一裁罰基準表規定，對抗告人裁處罰鍰1千2
    百元，於法並無違誤或不當之處，抗告意旨所執前詞，指摘
    原裁定不當，並無理由，應予駁回。
四、據上論結，應依道路交通案件處理辦法第26條，刑事訴訟法
    第412條，裁定如主文。
中    華    民    國    95    年    11  月    22      日
          刑事第十一庭  審判長法  官  陳  朱  貴
                              法  官  郭  同  奇
                              法  官  何  志  通
上列正本證明與原本無異。
不得抗告。
                              書記官  林  桂  鳳
中    華    民    國    95    年    11  月    23      日
                                                      Ａ


司法院資訊處製作；財團法人民間司法改革基金會備份。
